臺灣高等法院臺南分院刑事裁定
111年度毒抗字第471號
抗  告  人  
即  被  告  邱筠雅

上列抗告人因聲請觀察勒戒案件，不服臺灣臺南地方法院中華民
國111年5月27日所為裁定（110年度毒聲字第1172號），提起抗
告，本院裁定如下：
    主  文
抗告駁回。
    理  由
一、抗告期間，除有特別規定外，為5日，自送達裁定後起算。
    原審法院認為抗告不合法律上之程式或法律上不應准許，或
    其抗告權已經喪失者，應以裁定駁回之。但其不合法律上之
    程式可補正者，應定期間先命補正，刑事訴訟法第406 條前
    段、第408 條第1 項分別有明文規定。又抗告法院認為抗告
    有刑事訴訟法第408 條第1 項前段之情形者，應以裁定駁回
    之。但其情形可以補正而未經原審法院命其補正者，審判長
    應定期間先命補正，刑事訴訟法第411 條亦有明文。次按於
    應送達處所不獲會晤應受送達人時，亦無受領文書之同居人
    或受僱人時，得將文書寄存送達地之自治或警察機關並作送
    達通知書，黏貼於應受送達人之住居所、事務所或營業所門
    首，以為送達；寄存送達，自寄存之日起，經10日發生效力
    ，刑事訴訟法第62條準用民事訴訟法第138條第1項、第2項
    規定至明。
二、經查，本件抗告人即被告（下稱被告）邱筠雅因違反毒品危
    害防制條例案件，經原審於民國110年11月25日以110年度毒
    聲字第1172號裁定被告應送勒戒處所觀察、勒戒，該裁定於
    110年12月1日寄存送達於被告戶籍地「臺南市○○區○○街000○
    0號」，於110年11月29日送達於被告居所地「臺南市○○區○○
    00號」並由同居之屋主「王志卿」代收，有原審送達證書在
    卷可稽（見原審卷一第19、21頁），依前述送達情形觀之，
    該裁定自送達被告居所翌日即110年11月30日起算，加計在
    途期間2日，其抗告期間應於110年12月6日屆滿；但被告卻
    遲至111年5月23日始向原審提出抗告狀，此有該抗告狀及記
    載前述日期的原審法院收狀章戳可以證明（見原審卷二第5
    頁），故被告所提抗告顯然逾期而屬違背法律上之程式，且
    無從補正，依法應予駁回。
三、至受送達人同時有住所、居所或事務所者，在其中任何一處
    為送達，均非法所不許。又送達是由送達機關依法定程序將
    訴訟上之文書送達於應受送達人的訴訟行為，目的在將訴訟
    上的特定事項告知應受送達人。因此，同一裁定縱使先後數
    次送達於同一應受送達人，但只要一經合法送達，就生訴訟
    上的效力，受送達人之抗告期間自應以最先送達之日為起算
    基準（最高法院108 年度台上字第1995號判決意旨參照）。
    原審上述裁定雖然另向被告戶籍地「臺南市○○區○○街000○0
    號」為送達，並因未會晤本人，而於110年12月1日寄存於臺
    南市政府警察局永康分局龍潭派出所，有卷附之送達證書可
    稽（見原審卷一第19頁），惟本件原審裁定正本於同年11月
    30日既已合法送達於被告之居所，揆之上開說明，自應以最
    先送達之該日起算抗告期間，雖自寄存之日起經10日即自同
    年12 月11日始發生送達效力，附此敘明（即使依照110年寄
    存送達被告戶籍地方式計算，加計寄存生效時間10日、抗告
    不變期間5日，及在途期間2日，則被告得抗告之末日亦為11
    0年12月18日，被告之抗告亦已逾期）。
四、綜上，原審以被告之抗告逾越法定期間，因而裁定駁回其抗
    告，核無違誤，被告於本案就原審駁回其抗告之裁定抗告，
    其抗告意旨卻無隻字提及原審以其逾抗告期間駁回其抗告有
    何違誤，反執實體上事由指摘原裁定不當，其抗告實無理由
    ，應予駁回。
五、依刑事訴訟法第412條前段，裁定如主文。 
中　　華　　民　　國　　111 　年　　6 　　月　　14　　日
                  刑事第五庭    審判長法　官  蔡廷宜
                                      法　官  翁世容
                                      法　官  林坤志
以上正本證明與原本無異。
不得再抗告。
　　　　　　　　　　　　　　　　　　　書記官 凌昇裕
中　　華　　民　　國　　111 　年　　6 　　月　　14　　日